智慧財產及商業法院民事判決  
111年度民專訴字第2號
原      告  嘉聯實業股份有限公司
法定代理人  王榮可          
訴訟代理人  黃耀霆律師
            朱芳儀律師
被      告  刷樂國際股份有限公司
法定代理人  陳永記          
訴訟代理人  許富雄律師
上列當事人間請求確認請求權不存在事件，本院於民國111年8月
2日言詞辯論終結，判決如下：
    主      文
確認被告對原告製造、銷售之如原證1附件1、2所示「白人蜂膠
漱口水」、「白人勁涼漱口水」商品之容器侵害被告第D174865
號「漱口水瓶」設計專利權之損害賠償請求權、排除侵害請求權
及防止侵害請求權不存在。
訴訟費用由被告負擔。
　　事實及理由
壹、程序方面：
一、按不變更訴訟標的，而補充或更正事實上或法律上之陳述者
    ，非為訴之變更或追加，民事訴訟法第256條定有明文。查
    原告起訴時係主張「確認被告對原告製造、銷售之『白人蜂
    膠漱口水』、『白人勁涼漱口水』商品之容器侵害被告第D1748
    65號「漱口水瓶」設計專利權之損害賠償請求權、排除侵害
    請求權及防止侵害請求權不存在。」(本院卷㈠第13頁)，嗣
    於民國111年3月29日當庭確認訴之聲明之「白人蜂膠漱口水
    」、「白人勁涼漱口水」商品係指如原證1附件1、2所示之
    白人蜂膠漱口水、白人勁涼漱口水商品之容器（下合稱系爭
    產品）(本院卷㈠第409至410頁)，核屬補充、更正事實及法
    律上之陳述，非屬訴之變更或追加，合先敘明。
二、次按確認法律關係之訴，非原告有即受確認判決之法律上利
    益者，不得提起之，民事訴訟法第247條第1項前段定有明文
    。而所謂即受確認判決之法律上利益，係指法律關係之存否
    不明確，原告主觀上認其在法律上之地位有不安之狀態存在
    ，且此種不安之狀態，能以確認判決將之除去者而言，若縱
    經法院判決確認，亦不能除去其不安之狀態者，即難認有受
    確認判決之法律上利益（最高法院52年台上字第1240號判決
    先例、最高法院106年度台上字第2060號民事判決要旨參照
    ）。查本件原告主張其所製造、銷售之系爭產品並未侵害被
    告所有第D174865號「漱口水瓶」設計專利權(下稱系爭專利
    )，則為被告所否認，且被告已發函予各大通路商，主張原
    告之系爭產品侵害系爭專利，如未獲民事判決確認，則無法
    經由通路商再行上架系爭產品銷售等語(本院卷㈠第15、409
    頁)；準此，兩造間就系爭系爭產品是否侵害系爭專利之法
    律關係即有不明確，如不訴請確認，原告在私法上之地位將
    有受侵害之危險，而原告為除去上開危險，除提起確認請求
    權不存在之訴外，無從提起其他訴訟，則原告提起本件確認
    之訴，自有確認利益，應予准許。
貳、實體方面：
一、原告主張：
　㈠因被告發函予大潤發流通事業股份有限公司(下稱大潤發)、
    家福股份有限公司(下稱家樂福)、遠百企業股份有限公司（
    下稱愛買）等各大通路商，並檢附其自行委託專利事務所進
    行鑑定之報告，主張原告之系爭產品侵害系爭專利，惟系爭
    專利之「左右兩側稜角明顯的輪廓」及「鑽石切割狀的多稜
    角面狀」為其重點且明顯之設計特徵，而系爭產品之下擺部
    最凸出部位偏低，且側邊呈較圓滑之曲線，不論以直接觀察
    或整體觀察綜合判斷比對，系爭產品左右兩側僅具有「聳肩
    部」及「先外擴後收束之下擺部」，且「聳肩部」係以「圓
    滑的弧線向瓶體彎曲」之視覺印象，並未呈現系爭專利側視
    圖所示「聳肩部突出之『點』及向瓶體彎折形成六個斜切面」
    與「瓶體左、右側各有4個彎折處形成梯型連續相接之5個斜
    切面」之技藝特徵，是系爭產品與系爭專利之外觀既不相同
    且不相似。再以原證7至原證9設計專利案作為先前技藝，與
    系爭專利及系爭產品分別進行三方比對，系爭產品雖與系爭
    專利為相同之物品，但整體外觀上既不相同且不近似，故系
    爭產品未落入系爭專利之專利權範圍。
　㈡大多數的市售盛液容器為能便於拿取及具有防滑效果，多會
    使其瓶體左右兩側之腰部形成内凹狀，而在瓶體上段之左右
    兩側形成相對腰部凸出的聳肩部，及於下段形成相對腰部凸
    出的下擺部，可見系爭產品之「聳肩部」及「先外擴後收束
    之下擺部」，僅為市面上漱口水產品習知而常用之瓶體外型
    。又原證10、原證10及原證7之組合、原證10及原證11之組
    合均足以證明系爭專利不具創作性，且該等證據之公開日均
    早於系爭專利申請日，且原證7、10與系爭專利之用途、功
    能相同，原證11亦與系爭專利為相同之物品外，更已揭露系
    爭專利之部分要件，其餘要件縱有差異，亦僅該屬設計所屬
    技藝領域中具有通當知識者先前技藝及申請時之通常知識而
    能易於思及，故上開證據均足以證明系爭專利不具創作性，
    系爭專利有應撤銷之原因，被告自不得對原告主張權利。
　㈢為此，爰依民事訴訟法第247條第1項前段之規定提起本件訴
    訟，並聲明：如主文第一項所示。
二、被告答辯：　
　㈠以系爭專利製造之水瓶容器外型呈現出如同鑽石切割狀之多
    棱角面狀，而予人一種晶瑩剔透且高貴之視覺感受，頗受一
    般消費大眾好評，且於此之前，市面上並無外型類似之漱口
    水瓶。經以直接觀察、整體觀察綜合判斷比對，系爭產品之
    聳肩部與系爭專利一樣有一「突出點」，且一樣有「聳肩部
    自突出點向瓶體彎折並形成六個斜切面」之技藝特徵，雖於
    左、右兩側連續彎折段之長度比例及左、右兩側的各斜切面
    所佔面積與延伸長度雖與系爭專利略有差異，但仍不脫離為
    多個梯形連續相接之形狀，且系爭產品同樣藉由於其左、右
    兩側連續彎折之設計手法，使其瓶體之上段形成有對稱的凸
    出肩部造型，以及於瓶體之下段形成有先外擴後收束之下擺
    部造型，係採用與系爭專利相同的設計概念，營造出相似的
    視覺印象，導致普通消費者在選購商品時，會將系爭產品誤
    認為系爭專利，而產生混淆之視覺印象者，因此應判斷二者
    整體外觀無實質差異，而為近似之外觀。再以第D129670號
    「具封口之飲料袋」新式樣專利案及第D156454號「瓶子（
    五）」設計專利案；或以原證7至原證9分別與系爭產品及系
    爭專利進行三方比對，可知系爭產品與系爭專利之相似程度
    更為接近，從而可判斷系爭產品與系爭專利之外觀近似。況
    以專利侵權判斷要點亦可得出系爭專利與系爭產品，因二者
    均有聳肩部，且均自聳肩部向瓶體彎曲出一「腰身」，再均
    從該腰身向外拉出一「下擺部」，二者僅在「聳肩部」、「
    下擺部」之比例些許不同，然此僅屬彼此間於環境間之位置
    、大小、分布關係有所不同，自應認定二者之外觀近似。
　㈡原證7之專利文件僅有前視圖，並無其他視圖可比對；原證10
    係以圓弧方式與位在左、右兩側之聳肩部及下擺部相接，其
    瓶體之聳肩部自突出點向瓶體彎折至多僅形成4個斜切面，
    且左、右側邊之外觀係平面而無稜角，沒有彎折處，無從形
    成梯型連續相接之斜切面；原證11之瓶身呈現如人體形狀的
    圓弧曲線外觀，名稱特別標示為「飲料瓶（模特2)」，且原
    證11與原證10均不具備與系爭專利類似之「瓶體左、右側之
    各彎折處形成梯型連續相接之斜切面，以呈現如鑽石切割狀
    之多稜角面狀，並產生晶瑩剔透之視覺感受」之要件，故無
    論是原證10，或原證10與原證7之組合，或原證10與原證11
    之組合，均不足以證明系爭專利不具創作性。
　㈢聲明：原告之訴駁回。
三、兩造不爭執事項（本院卷㈠第412至413頁）
　㈠被告為系爭專利之專利權人，專利期間自105年4月11日至119
    年9月21日止。
　㈡原告有製造、銷售系爭產品，並將該等商品交由大潤發、家
    樂福、愛買等通路商銷售。
　㈢被告於110年11月15日委請律師寄發如原證1所示之律師函予
    原告。
　㈣原告於110年11月19日委請律師寄發如原證5-1所示之函予被
    告及如5-2所示之函予大潤發。　
四、系爭專利及系爭產品技術內容：　
  ㈠系爭專利技術分析
  ⒈系爭專利技術內容(參系爭專利說明書之「設計說明」欄，本
    院卷㈠第82頁)
　  系爭專利為如圖式所示之漱口水瓶，
  ⑴該漱口水瓶具有一呈長扁狀的瓶體，以及一
  ⑵由該瓶體頂端向上凸伸之瓶嘴，該瓶體之左、右兩側呈相對
    稱之連續彎折狀，使該瓶體可於其上段形成有一向左、右側
    凸出之聳肩部，
　⑶下段則形成有一先外擴後收束之下擺部，
　⑷並於該瓶體之前、後端面之中央處分別形成有一圓弧面，
  ⑸其圓弧面再分別以一稜角面與位在左、右兩側之聳肩部及下
    擺部相接，
  ⑹另由左、右側視圖觀之，該瓶體於其左、右側之各彎折處分
    別形成有呈梯型連續相接之斜切面，使本設計可呈現出如同
    鑽石切割狀之多稜角面狀。
  ⒉系爭專利主要圖式(本院卷㈠第83至89頁)
　　（文字、色彩與箭頭為本判決另增加之說明）
　　
　　
　　 
　　 
　　 
  ⒊系爭專利申請專利範圍
　　設計專利的專利權範圍是由「物品」及「外觀」所構成。依
    系爭專利核准公告之圖式，並審酌說明書中之設計名稱及物
    品用途，系爭專利所應用之物品為一種可供裝填漱口水之「
    瓶子」(參系爭專利說明書之「設計說明」欄，本院卷㈠第82
    頁)。依系爭專利核准公告之圖式，並審酌說明書中之設計
    說明，系爭專利之外觀為如圖式各視圖中所構成的整體形狀
    。
　⒋系爭專利產品之圖式：(本院卷㈠外置證物箱之原證2)
　　 
　　 
　　　
　㈡系爭產品技術內容
　⒈由被告於111年3月29日庭呈之原告所製造、銷售之「漱口水
    瓶」產品證物3件，可知：
　　系爭產品之漱口水瓶，
　⑴該漱口水瓶具有一呈長扁狀的瓶體，
　⑵由該瓶體頂端設有向上凸伸之圓柱形瓶嘴，該瓶體之左、右
    兩側呈相對稱之連續彎折狀，使約占1/4瓶體的上段形成有
    一向左、右側凸出之聳肩部，該聳肩部形成一矩形突出點，
    並向瓶體彎曲形成4個圓滑曲面，
　⑶約占3/4瓶體的下段則形成有一先外擴後收束之下擺部，其下
    擺部的最凸出部位置偏低，且側邊呈現較圓滑曲線，
　⑷並於該瓶體之前、後端面之中央處分別形成有一圓弧面，
　⑸其圓弧面再分別以圓滑曲面與位在左、右兩側之聳肩部及下
    擺部相接，
　⑹由左、右側視圖觀之，該瓶體寬度上下一致，該瓶體於其左
    、右側彎折處形成圓滑曲面形區域。
  ⒉其主要圖式如下：(本院卷㈠外置證物箱之原證2)
　　（文字、色彩與箭頭為本判決另增加之說明）
　　
　　
　　
　　
　⒉系爭產品「白人蜂膠漱口水」之圖式：(本院卷㈠外置證物箱
    之原證2)
　　
　　
　⒊系爭產品「白人勁涼漱口水」圖式：(本院卷㈠外置證物箱之
    原證2)
　　
　　 
五、得心證之理由
　　原告主張其所製造、銷售之系爭產品並未侵害系爭專利，且
    系爭專利有不具創作性之無效事由，則為被告所否認，並以
    前詞置辯。是本件經整理並協議簡化爭點後（本院卷㈠第413
    頁），所應審究者為：㈠專利侵權部分：系爭產品是否落入
    系爭專利權之範圍？㈡專利有效性部分：⒈原證10是否足以證
    明系爭專利不具創作性？⒉原證10及原證7之組合否足以證明
    系爭專利不具創作性？⒊原證10及原證11之組合否足以證明
    系爭專利不具創作性？㈢原告依民事訴訟法第第247條第1、2
    項規定，請求確認被告對原告所製造、銷售之系爭產品之侵
    害系爭專利之損害賠償請求權、排除侵害請求權及防止侵害
    請求權不存在，有無理由？茲分述如下：
　㈠系爭產品未落入系爭專利之專利權範圍：
　⒈按設計專利的侵權比對，應先確定設計專利之專利權範圍，
    再比對、判斷確定後之專利權範圍與被控侵權對象（系爭產
    品）。確定設計專利之專利權範圍，係以圖式所揭露的內容
    為準，並得審酌說明書之文字，以正確認知圖式所呈現之「
    外觀」及其所應用之「物品」，合理確定其權利範圍。比對
    、判斷確定後之專利權範圍與被控侵權對象，須先解析被控
    侵權對象，其應對照系爭專利權範圍所確定之物品及外觀，
    認定被控侵權對象中對應之設計內容，無關之部分不得納入
    比對判斷。再以普通消費者選購相關商品之觀點，就系爭專
    利權範圍的整體內容與被控侵權對象中對應該專利之設計內
    容進行比對，據以判斷被控侵權對象與系爭專利是否為相同
    或近似物品，及是否為相同或近似之外觀。而本件有關侵權
    比對部分，兩造均同意以系爭專利說明書之「設計說明」欄
    切分如上開系爭專利技術內容(本院卷㈠第82頁)所示之6個部
    分進行比對（本院卷㈠第411至412頁），先予敘明。
　⒉相同或近似之判斷：
  ⑴物品相同或近似判斷
　　系爭產品與系爭專利皆為一種應用於包裝液體之「漱口水瓶
    」，二者用途相同，故判斷系爭產品與系爭專利物品相同。
　⑵外觀相同或近似判斷
　①判斷系爭專利與系爭產品之整體外觀是否相同或近似，係依
    普通消費者選購商品之觀點，以「整體觀察、綜合判斷」方
    式，觀察系爭專利圖式的整體內容與系爭產品中相對應內容
    ，綜合考量每一設計特徵之異同（共同點與差異點）對整體
    視覺印象之影響，通常以「容易引起普通消費者注意的特徵
    部位」為重點，並得就設計特徵、視覺重點及具變化外觀之
    設計三種類型予以考量，綜合判斷兩者是否構成相同或近似
    。系爭專利與系爭產品之設計特徵及視覺重點在於瓶體之正
    面、背面、左、右兩側面及俯視面。
　②系爭專利之漱口水瓶，如前述系爭專利說明書「設計說明」
    欄及主要圖示所示，可知系爭專利可分為下列6項特徵：A.
    該漱口水瓶具有一呈長扁狀的瓶體；B.由該瓶體頂端向上凸
    伸之瓶嘴，該瓶體之左、右兩側呈相對稱之連續彎折狀，使
    該瓶體可於其上段形成有一向左、右側凸出之聳肩部，該聳
    肩部形成一矩形突出點，並向瓶體彎折成6個斜切面；C.下
    段則形成有一先外擴後收束之下擺部；D.並於該瓶體之前、
    後端面之中央處分別形成有一圓弧面；E.其圓弧面再分別以
    一稜角面與位在左、右兩側之聳肩部及下擺部相接；F.另由
    左、右側視圖觀之，該瓶體於其左、右側之各4個彎折處分
    別形成有5個呈梯型連續相接之上下寬度不同的斜切面，使
    本設計可呈現出如同鑽石切割狀之多稜角面狀，如是構成系
    爭專利之整體設計。
　③如前述系爭產品證物照片所示，可知系爭產品可分為下列6項
    特徵：A.該漱口水瓶具有一呈長扁狀的瓶體；B.由該瓶體頂
    端設有向上凸伸之圓柱形瓶嘴，該瓶體之左、右兩側呈相對
    稱之連續彎折狀，使約占1/4瓶體的上段形成有一向左、右
    側凸出之聳肩部，該聳肩部形成一矩形突出點，並向瓶體彎
    曲形成4個圓滑曲面；C.約占3/4瓶體的下段則形成有一先外
    擴後收束之下擺部，其下擺部的最凸出部位置偏低，且側邊
    呈現較圓滑曲線；D.並於該瓶體之前、後端面之中央處分別
    形成有一圓弧面；E.其圓弧面再分別以圓滑曲面區域與位在
    左、右兩側之聳肩部及下擺部相接；F.由左、右側視圖觀之
    ，該瓶體寬度上下一致，該瓶體於其左、右側彎折處以較圓
    滑曲面相接，如是構成系爭產品設計內容。
　④經以上開6項特徵比對系爭專利與系爭產品之外觀，其共同點
    如下：a.從前、左、右側視圖觀之，二者都具有一呈長扁狀
    的瓶體；b.從前、後視圖觀之，二者均是由該瓶體頂端向上
    凸伸之瓶嘴，該瓶體之左、右兩側呈相對稱之連續彎折狀，
    使該瓶體可於其上段形成有一向左、右側凸出之聳肩部；c.
    從前、後視圖觀之，二者在瓶體下段都形成有一先外擴後收
    束之下擺部；d.從俯視圖觀之，二者都在瓶體之前、後端面
    之中央處分別形成有一圓弧面。惟其差異點如下：e.從前、
    後視圖觀之，系爭專利具有1/3瓶體上段及2/3瓶體下段，系
    爭產品則為1/4瓶體上段及3/4瓶體下段；f.從前、後視圖觀
    之，系爭專利其下擺部的最凸出部位置偏中上方，且側邊呈
    現較稜角斜切面，系爭產品其下擺部的最凸出部位置偏低，
    且側邊呈現較圓滑曲線；g.從前、後視圖觀之，系爭專利瓶
    體其圓弧面分別以一稜角面與位在左、右兩側之聳肩部及下
    擺部相接，系爭產品瓶體其圓弧面則分別以圓滑曲面區域與
    位在左、右兩側之聳肩部及下擺部相接；h.從左、右側視圖
    觀之，系爭專利瓶體於其左、右側之4個彎折處分別形成有5
    個呈梯型連續相接之上下寬度不同的斜切面，瓶體側面寬度
    呈上窄下寬，系爭產品瓶體於其左、右側之3個彎折處分別
    以較圓滑曲面形成約有2個呈梯型連續相接之斜切面，瓶體
    側面寬度由上至下均等寬；i.從左、右側視圖觀之，系爭專
    利在該聳肩部形成一矩形突出點，並向瓶體彎折成6個斜切
    面；系爭產品在該聳肩部形成一矩形突出點，並向瓶體彎曲
    形成4個圓滑曲面。
　⑤因此，就系爭專利與系爭產品之外觀共同點特徵即上述a至d
    部分之「長扁狀的瓶體」、「向上凸伸之瓶嘴，該瓶體上段
    形成有一向左、右側凸出之聳肩部」、「瓶體下段形成有一
    先外擴後收束之下擺部」、「瓶體之前、後端面之中央處分
    別形成有一圓弧面」，實屬一般包裝漱口水瓶所習用之造形
    設計，此觀原告所提之原證7至10外觀即明（本院卷㈠第193
    至217頁) ；而系爭專利之「該瓶體左、右兩側呈相對稱之
    連續彎折狀」部分是相當明顯彎折凸出之設計，則未見於原
    告所提出之相關先前技藝，堪認屬於系爭專利明顯不同於先
    前技藝的設計特徵。又就系爭專利與系爭產品之外觀差異點
    特徵，依普通消費者購買或使用時之角度觀之，瓶體正面、
    背面、側面及俯視面係設於包裝漱口水瓶之明顯位置且佔有
    一定的視覺面積，該等視面佔有重要部位，是屬該物品「正
    常使用時易見的部位」，必然會對該處設計特徵施以相當注
    意；是以上述e、f、i之差異點特徵，已使系爭專利與系爭
    產品二者在整體外觀有明顯差異。再以系爭專利之「瓶體其
    圓弧面分別以一稜角面與位在左、右兩側之聳肩部及下擺部
    相接」及「瓶體於其左、右側之4個彎折處分別形成有5個呈
    梯型連續相接之上下寬度不同的斜切面」等設計特徵亦會對
    整體視覺印象產生明顯影響，此與系爭產品之「瓶體其圓弧
    面以圓滑曲面區域與聳肩部及下擺部相接」及「瓶體在彎折
    處以較圓滑曲面僅形成約有2個梯型連續相接之斜切面」之
    視覺效果亦有明顯不同。
　⑥設計整體之近似判斷
　　承上所述，基於系爭專利與系爭產品之共同點特徵即上述a
    、部分b、c、d僅係習知包裝漱口水瓶所普遍使用之造形設
    計，縱二者之共同點特徵部分b.「瓶體兩側具有明顯凸出的
    連續彎折狀」為系爭專利明顯不同於先前技藝的設計特徵，
    但系爭產品尚有與系爭專利明顯不同之差異點特徵即上述e
    、f、g、h、i，且該等差異點特徵皆屬「容易引起注意的部
    位或特徵」，經整體比對、綜合判斷前揭諸特徵對於整體視
    覺印象的影響後，該等差異特徵已足以使系爭產品之整體外
    觀與系爭專利產生明顯區別，其二者並不致產生混淆之視覺
    印象，系爭產品與系爭專利之外觀不相同亦不近似。
　⒊另原告雖提出原證7、8、9之先前技藝分別主張以「三方比對
    法」可知系爭專利與系爭產品間之外觀設計差異處並不相同
    亦不近似等語。惟所謂三方比對法僅係用以輔助判斷系爭專
    利之設計與被控侵權對象是否近似之輔助分析方法，如被控
    侵權對象與系爭專利之差異相當明顯，致其整體視覺印象不
    同時，即毋須考量被控侵權對象或系爭專利與先前技藝之近
    似程度。準此，本件經整體觀察、綜合判斷系爭專利與系爭
    產品之視覺印象，依普通消費者選購商品之觀點，其二者並
    不致產生混淆之視覺印象，業如前述，即無再以三方比對法
    為分析判斷，併此敘明。
　⒋至被告雖辯稱：①在要件F之特徵比對上，系爭產品於其左、
    右兩側及聳肩部的各斜切面所佔面積與延伸長度，相較於系
    爭專利略有差異，但該等差異並不影響系爭產品之整體視覺
    印象，而仍會使普通消費者在選購商品時，仍應該認為系爭
    產品具備系爭專利要件F之全部技藝特徵；②系爭產品確實具
    備系爭專利要件A至F之全部技藝特徵，彼此間僅於環境間之
    位置、大小、分布關係有些許所差異而已，仍應認定二者之
    外觀近似等語等語。惟查：①系爭專利之瓶體聳肩部設計已
    為原證7至10等先前技藝所揭露，已如前述；又系爭專利從
    前、後視圖觀之「該瓶體左、右兩側具有連續彎折狀」，是
    由連續相接彎折狀所形成的整體外觀，具有相當明顯突出視
    覺印象；再從俯視、左、右側視圖觀之「瓶體其圓弧面以一
    稜角面與左、右兩側之聳肩部及下擺部相接」、「瓶體於其
    左、右側之4個彎折處分別形成有5個呈梯型連續相接之上下
    寬度不同的斜切面」及「在該聳肩部形成一矩形突出點，並
    向瓶體彎折成6個斜切面」等設計特徵所形成如鑽石切割狀
    之多稜角面狀，該等差異於整體視覺印象上與系爭產品相對
    應之設計明顯不同，難謂易於忽略而不影響整體視覺印象。
    ②被告該段抗辯所引述之內容（即本院卷㈠第525至527頁），
    僅適用於「部分設計」專利之侵權判斷，關於「部分設計」
    專利權範圍，該外觀之確定應以圖式中「主張設計之部分」
    所呈現內容為準，「不主張設計之部分」係專利權人不請求
    保護之部分，其所揭露之內容並非設計專利外觀的一部分，
    但可用於確定「主張設計之部分」所呈現之外觀於環境間之
    位置、大小、分布關係；亦即，「部分設計」專利應以「主
    張設計之部分」所揭露之內容為依據，並審酌其與「不主張
    設計之部分」之關係，而構成一具體設計。然系爭專利是「
    整體設計」專利，圖式所揭露之內容全部都是「主張設計之
    部分」，則各視圖中所揭露之所有設計特徵皆應予以考量，
    不得省略，不得僅考量部分之設計特徵而擴張其範圍，故被
    告既自承系爭專利與系爭產品間之「聳肩部」、「下擺部」
    在瓶身之比例有些許不同（本院卷㈠第527頁），自不能忽略
    系爭專利之設計特徵或以「部分設計專利」之「不主張設計
    之部分」逕予解釋及判斷。是以，被告上開所辯，均不足採
    信。
　⒌綜上，系爭專利與系爭產品僅物品相同，惟外觀不相同亦不
    近似，故認定系爭產品與系爭專利為不同設計，系爭產品未
    落入系爭專利之專利權範圍。
　㈡系爭產品既未落入系爭專利之專利權範圍，則原告製造、銷
    售之系爭產品自無侵害被告專利權之情事，則本院整理之其
    餘爭點（即專利有效性部分），即無再審酌之必要，併予陳
    明。
六、綜上所述，系爭產品既未落入系爭專利之專利權範圍，則原
    告製造、銷售之系爭產品自無侵害被告專利權之情事。從而
    ，原告依民事訴訟法第第247條第1項前段規定，請求確認被
    告對原告所製造、銷售之系爭產品之侵害系爭專利之損害賠
    償請求權、排除侵害請求權及防止侵害請求權不存在，為有
    理由，應予准許。。
七、本件事證已臻明確，兩造其餘攻擊防禦方法及所提證據，經
    本院審酌後，核與判決結果不生影響，爰不另逐一論述，附
    此敘明。　
訴訟費用負擔之依據：智慧財產案件審理法第1條，民事訴訟法
第78條。
中　　華　　民　　國　　111 　年　　9 　　月　  6　   日
                          智慧財產第三庭
                                  法  官　林怡伸
以上正本係照原本作成。
如對本判決上訴，須於判決送達後20日之不變期間內，向本院提
出上訴狀。如委任律師提起上訴者，應一併繳納上訴審裁判費。
中　　華　　民　　國　　111 　年　　9 　　月　　16　　日
                                  書記官  鄭楚君
附件：原證1附件1、2（本院卷㈠第74至79頁）